# 请教陈版主一般计税项目收入确认问题

提问人：fang0123456789 时间：2019-05-21 12:00:12
陈版主，您好。我司属于建筑装饰行业，请教一下一般计税项目收入确认问题。假设 A项目一般计税项目，项目合同额 1000 万。
2018 年 4 月份前是 11% 的税率，累计进度 60%，我们按照1000/1.11*0.6=540.5万确认收入。
2018 年 5 月是按照 10% 税率入账，到 2019.1 月假设此时工程进度到80%，我们按照1000/1.10.8-（540.51.11/1.1-540.5）-540.5=182。
2019.4 月，此项目到 100% 进度。1000/1.09100%-（540.51.11/1.09-540 ）-（182*1.1/1.09-182）-540-182=183. 2019.5 月，此项目结算 1100 万，1100/1.09-540.5-182-183=103，确认收入毛利。
以上收入确认有没有问题。
谢谢版主。

回答人：chenyiwei
这个问题，要明确以下几点：
1 、在下面最终结算前，涉及适用税率变动时，合同是否约定了是否就此调整合同含税总价，以及具体的调整方式？
2 、税法对这类收入的分段计税是如何规定的？分段计税的收入金额与会计上相应时点上按完工百分比法确认的收入金额是否相同？最终该合同全部结算后的实际销项税额合计数是多少？